【裁判字號】    98,抗,237
【裁判日期】    980220
【裁判案由】    假扣押
【裁判全文】
臺灣高等法院民事裁定                   98年度抗字第237號
抗  告  人  乙○○
                        樓
相  對  人  彰化商業銀行股份有限公司
法定代理人  甲○○
上列當事人間假扣押事件，抗告人對於中華民國97年11月27日臺
灣臺北地方法院97年度裁全字第10034號裁定，提起抗告，本院
裁定如下：
    主  文
抗告駁回。
抗告費用由抗告人負擔。
    理  由
一、按「債權人就金錢請求或得易為金錢請求之請求，欲保全強
    制執行者，得聲請假扣押。」、「請求及假扣押之原因，應
    釋明之。前項釋明如有不足，而債權人陳明願供擔保或法院
    認為適當者，法院得定相當之擔保，命供擔保後為假扣押。
    請求及假扣押之原因雖經釋明，法院亦得命債權人供擔保後
    為假扣押。」民事訴訟法第522條第1項、第526條第1至3項
    分別定有明文。是聲請假扣押程序，如符合上述假扣押之要
    件，並經債權人釋明請求及假扣押之原因存在或雖有釋明不
    足而債權人陳明願供擔保或法院認為適當者，法院得定相當
    之擔保，命供擔保後為准許假扣押之裁定，至於債權人於取
    得「假扣押裁定」後，以假扣押裁定為執行名義，向執行法
    院聲請「假扣押執行」時，於強制執行程序中，當事人權益
    是否受有侵害，核屬「假扣押執行」之救濟問題，非「假扣
    押裁定」程序中所得審認。
二、經查：本件相對人於原法院主張原裁定共同債務人詹敏琴於
    民國93年4月16日邀同抗告人為連帶保證人，向相對人借款
    新台幣（下同）900,000元，詎詹敏琴未依分期還款協議清
    償，依約視為全部到期，計尚欠536,652元及自97年5月10日
    起至清償日止約定之利息、違約金，抗告人為上開借款之連
    帶保證人，自應負連帶清償之責，屢經催討無效，抗告人顯
    有隱匿財產之意圖，恐日後有不能強制執行或甚難執行之虞
    ，乃釋明願供擔保請准宣告假扣押，原法院除據相對人提出
    之借據、催告書外，並以相對人陳明願供擔保以補釋明之不
    足，爰依首開規定，命相對人供擔保後為准予假扣押之裁定
    ，核與民事訴訟法第522條第1項、第526條第1至3項之規定
    ，並無不合。抗告意旨略以：抗告人之配偶詹敏琴之薪水倘
    遭強制執行3分之1，全家4口僅餘26,000元，且抗告人目前
    視力經矯正後達0.1無法勝任工作，另台灣銀行帳戶僅餘1,5
    64元，亦遭凍結，抗告人維持基本生活皆有困難等語，惟抗
    告人所稱縱係屬實，亦屬「假扣押執行」之救濟問題，依上
    開一後段之說明，非「假扣押裁定」程序中所得審認，抗告
    人據以對原裁定聲明不服，自無理由，應予駁回。
三、據上論結：本件抗告為無理由，爰裁定如主文。
中    華    民    國    98    年    2     月    20    日
                    民事第十二庭
                        審判長法  官  陳駿璧
                              法  官  連士綱
                              法  官  陳邦豪
正本係照原本作成。
不得再抗告。
中    華    民    國    98    年    2     月    20    日
                              書記官  李佳樺


司法院資訊處製作；財團法人民間司法改革基金會備份。
